臺灣嘉義地方法院刑事判決　　　　　　 96年度簡上字第241號
上　訴　人
即　被　告　乙○○
　　　　　　　　　　　號
上列上訴人因違反商標法案件，不服本院嘉義簡易庭96年度嘉簡
字第1204號中華民國96年7月31日第一審簡易判決（聲請簡易判
決處刑案號：臺灣嘉義地方法院檢察署96年度偵字第8086號）提
起上訴，本院管轄之第二審合議庭判決如下：
    主  文
上訴駁回。
乙○○緩刑貳年。
    事  實
一、乙○○明知「長壽」商標圖樣，係經臺灣菸酒股份有限公司
    向經濟部中央標準局（現改制為經濟部智慧財產局）申請核
    准註冊，而取得商標專用權，現仍在有效期間內，均指定使
    用於菸類之專用商品，未經該公司授權或同意，不得於同一
    或類似商品使用相同或近似之商標圖樣，並依法不得販賣使
    用相同註冊商標之商品，竟基於營利販賣之集合犯意，自民
    國95年5、6月間至9月間，在嘉義市○○路體育場老人會前
    ，向年籍姓名不詳之成年男子，以每條新台幣（下同）200
    元之價格，販入上開仿冒商標之黃硬盒香菸一批後，旋以每
    條220元之價格，售予不特定人，賺取差價牟利。嗣於95年9
    月23日下午5時許，乙○○前往嘉義市○○○路31號前，兜
    售予王金玉時，為警當場查獲，並扣得仿冒商標之香菸4條
    。
二、案經嘉義市警察局第二分局報請臺灣嘉義地方法院檢察署檢
    察官偵查後聲請簡易判決處刑。
    理  由
一、本件被告乙○○於言詞辯論終結前，對於證人王金玉、甲○
    ○於警詢時之證詞，扣押筆錄、扣押物品目錄表、臺灣菸酒
    股份有限公司內埔菸廠95年10月11日台菸酒內菸品字第
    0950004499號函等傳聞證據，均同意為證據方法，且對證據
    能力，未為異議。被告於本院審理時承認犯罪，審理時復就
    各該證據進行辯論，前述證據復無顯不可信之情況，本院審
    酌採納該等傳聞證據，無礙被告於程序上之彈劾詰問權利，
    認前開傳聞證據，因而合於刑事訴訟法第159條之5規定，因
    而具備證據能力，合先敘明。
二、上揭事實，業據被告於警詢、偵訊及本院審理時坦承不諱，
    並經證人王金玉、甲○○於警詢中證述明確，復有搜索扣押
    筆錄、扣押物品目錄表、照片、臺灣菸酒股份有限公司內埔
    菸廠95年10月11日台菸酒內菸品字第0950004499號函、經濟
    部中央標準局商標註冊證影本附卷可參，另有上開仿冒商標
    「長壽」黃色硬盒香菸4條扣案可證，綜上事證，被告自白
    確與事實相符，要屬無疑；本案事證明確，被告犯行，應堪
    認定。
三、適用之法律：
(一)、核被告所為係犯商標法第82條之販賣仿冒商標商品罪。
(二)、按刑事法若干犯罪行為態樣，本質上原具有反覆、延續實行
    之特徵，立法時既予特別歸類，定為犯罪構成要件之行為要
    素，則行為人基於概括之犯意，在密切接近之一定時、地持
    續實行之複次行為，倘依社會通念，於客觀上認為符合一個
    反覆、延續性之行為觀念者，於刑法評價上，即應僅成立一
    罪，學理上所稱「集合犯」之職業性、營業性或收集性等具
    有重複特質之犯罪均屬之，例如經營、從事業務、收集、販
    賣、製造、散布等行為概念者是（最高法院95年台上字第
    1079號判決意旨可資參照）。準此，自客觀上，斟酌法律規
    範之本來意涵、實現該犯罪目的之必要手段、社會生活經驗
    中該犯罪必然反覆實行之常態等事項；主觀上，考量反覆實
    行之行為又係出於行為人之一個犯意，並秉持刑罰公平原則
    ，如認為販賣行為得論以「集合犯」，於犯罪評價上，僅成
    立一罪，應認未悖於立法意旨，況如將行為人之個別販賣行
    為在刑法上逐一評價並分別論處罪刑，恐係無視於該種犯罪
    類型反覆實施之特性，而不免有使行為人承受過度且顯不相
    當刑罰之疑慮。是本件被告固先後有販賣售出數包仿冒商標
    之菸品，惟因被告之犯意係預定實施不定次數的同種犯罪行
    為，而其在一定時、地持續實行之複數行為，依社會通念，
    客觀上認為符合一個反覆、延續性之行為觀念，於刑法評價
    上，應僅成立一罪，俾免有重複評價、刑度超過罪責與不法
    內涵之疑慮，是被告之數次販賣行為應合致構成要件行為單
    數之集合犯型態，僅論以一罪。
四、原審以被告違反商標法罪證明確，因依商標法82條、第83條
    ，刑法第11條前段、第41條第1項前段，中華民國96年罪犯
    減刑條例第2條第1項第3款、第7條，逕以簡易判決判處被告
    有期徒刑4月，並諭知如易科罰金以新台幣1000元折算壹日
    。減為有期徒刑2月，如易科罰金，以新台幣1000元折算1日
    。扣案仿冒「長壽」商標圖樣之香菸4條宣告沒收。經核其
    認事用法均無違誤，被告提起上訴，徒以原審量刑太重為由
    ，請求撤銷改判云云。惟按刑之量定，係實體法上賦予法院
    得為自由裁量之事項，倘其未有逾越或濫用法律所規定裁量
    之外部及內部性界限，並符合法規範之體系及目的，遵守一
    般有效之經驗及論理法則，即不得任意指為違法（最高法院
    75年台上字第7033 號判例參照）。原審基於調查審理所認
    定之事實，斟酌被告品行、犯罪之動機、目的、手段、所生
    損害等一切情狀而為量刑，尤已將被告犯後態度列入考量之
    範圍，並依刑法第57 條所定各款犯罪情狀之規定，在法定
    刑度內而為量刑，妥適反應其所認定之犯罪事實與全案情節
    ，尚無失出，被告上訴意旨之指摘，自無理由，應予駁回。
五、查被告前未曾受有期徒刑以上刑之宣告，有臺灣高等法院被
    告前案紀錄表1紙在卷足憑，其因一時失慮，偶罹刑典，事
    後已坦承犯行，且與告訴人達成和解，有本院調解筆錄1紙
    附卷可參，經此刑之宣告後，應知警惕而無再犯之虞，本院
    因認暫不執行其刑為當，予以宣告緩刑2年，用啟自新（按
    法院對符合刑法第74條規定之被告，依其犯罪情節及犯後之
    態度，足信無再犯之虞，且為初犯者，宜認為以暫不執行為
    適當，並予宣告緩刑，法院加強緩刑宣告實施要點第2點第1
    項第1款參照）。
八、據上論斷，應依刑事訴訟法第455條之1 第1 項、第3 項、
    第368條，刑法第74條第1 項第1 款，判決如主文。
本案經檢察官陳慧玲到庭執行職務。
中　　華　　民　　國　　96　　年　　10 　月　　19　　日
                  刑事第五庭審判長  法　官　林信旭
                                    法  官  張道周
                                    法  官  洪嘉蘭
上列正本證明與原本無異。
本件不得上訴。
中　　華　　民　　國　　96　　年　　10 　月　　19　　日
                                    書記官  吳明
附錄法條：
商標法第82條
明知為前條商品而販賣、意圖販賣而陳列、輸出或輸入者，處一
年以下有期徒刑、拘役或科或併科新臺幣 5 萬元以下罰金。
